臺灣新竹地方法院民事小額判決
110年度竹北小字第218號
原      告  元大國際資產管理股份有限公司


法定代理人  宋耀明  
訴訟代理人  卓駿逸  
            葉紹明  
被      告  譚錦存即譚聖樺


上列當事人間請求清償債務事件，本院於民國110年4月22日辯論
終結，判決如下：
    主  文
被告應給付原告新臺幣伍萬壹仟貳佰零貳元，及自民國九十五年
十一月二十七日起至民國一百零四年八月三十一日止，按年息百
分之二十計算之利息，暨自民國一百零四年九月一日起至清償日
止，按年息百分之十五計算之利息。
訴訟費用新臺幣壹仟元由被告負擔。
本判決第一項得假執行。
    事實及理由
壹、程序方面
　　本件原告原係向法院聲請核發支付命令，惟被告業於法定期
    間內提出異議，依據民事訴訟法第519條第1項規定，即應以
    原支付命令之聲請視為起訴。
貳、實體方面
一、原告起訴主張：
㈠、被告前向訴外人日盛國際商業銀行股份有限公司（下稱日盛
    銀行）申請信用卡使用，依約被告得持卡至特約商店記帳消
    費，但應於當期繳款截止日前全數繳清信用卡帳款，或以循
    環信用方式繳付最低應繳金額，被告逾期清償時，除喪失期
    限利益外，尚須給付原告按年息20%計算之利息。另因銀行
    法第47之1條規定修正，信用卡年利率不得超過15%。詎被告
    截至95年11月26日止，帳款尚餘新臺幣（下同）51,202元未
    依約繳付；又日盛銀行於100年9月30日將對被告之債權讓與
    原告，並於100年9月30日登報公告，是本件債權業已合法移
    轉。為此爰依信用卡約定條款、消費借貸及債權讓與之法律
    關係提起本件訴訟，並聲明：如主文第1項所示。
二、被告之答辯：對原告之請求無意見等語。
三、本院之判斷：
㈠、原告主張之前揭事實，業據其提出與所述相符之信用卡申請
    書暨約定條款、流水帳務明細表、債權讓與證明書、台灣新
    生報債權讓與公告、戶籍謄本、公司變更登記表等件為證（
    見本院促字卷第9-19頁），且為被告所不爭執，堪信為實
    在。
㈡、從而，原告依信用卡契約、消費借貸及債權讓與之法律關係
    ，請求被告給付如主文第1項所示之金額及利息，核屬正當
    ，應予准許。
四、本件係適用小額訴訟程序所為被告敗訴之判決，爰依職權宣
    告假執行，並於判決時確定訴訟費用額如主文第2項所示之
    金額。
五、據上論結，本件原告之訴為有理由，依民事訴訟法第436條
    之23、第436條第2項、第78條、第436條之19第1項、第436
    條之20，判決如主文。
中　　華　　民　　國　　110 　年　　4 　　月　　30　　日
                  臺灣新竹地方法院竹北簡易庭
　　　　　　　　　　　　　　　　　法　官　鄭政宗
以上正本係照原本作成。
如對本判決上訴，非以判決違背法令為理由不得為之，且須於判
決送達後20日內向本院提出上訴狀。如委任律師提起上訴者，應
一併繳納上訴審裁判費。
中　　華　　民　　國　　110 　年　　5 　　月　　3 　　日
                                　書記官　黃志微